【裁判字號】    98,訴,2625
【裁判日期】    981026
【裁判案由】    槍砲彈藥刀械管制
【裁判全文】
臺灣板橋地方法院刑事判決              98年度訴字第2625號
公  訴  人  臺灣板橋地方法院檢察署檢察官
被      告  乙○○
指定辯護人  本院公設辯護人甲○○
上列被告因違反槍砲彈藥刀械管制條例案件，經檢察官提起公訴
（97年度偵字第30247 號），本院判決如下：
    主  文
乙○○未經許可，寄藏可發射子彈具有殺傷力之改造槍枝，處有
期徒刑年肆月，併科罰金新臺幣陸萬元，罰金如易服勞役，以
新臺幣壹仟元折算壹日。扣案之具有殺傷力仿BERETTA 廠M9型半
自動手槍製造之改造槍枝壹支（含彈匣壹個，槍枝管制編號00
00000000號）、具有殺傷力口徑九公釐制式子彈顆沒
收之。
    事  實
一、乙○○明知未經主管機關許可，不得寄藏槍砲彈藥刀械管制
    條例管制之違禁物，竟未經許可，基於寄藏可發射子彈具有
    殺傷力之改造槍枝及具有殺傷力子彈之犯意，於民國97年10
    月間某日0 時許，在位於臺北市○○路23號之「LAVA PUB」
    內，因受真實姓名年籍不詳，綽號「阿明」之成年男子委託
    ，代為保管其所寄放之由仿BERETTA 廠M9型半自動手槍製造
    之槍枝換裝土造金屬槍管而成之具有殺傷力改造槍枝1 支（
    含彈匣1 個，槍枝管制編號0000000000號）、具有殺傷力之
    口徑9 公釐制式子彈5 顆後，即未經許可，將上開改造槍枝
    、子彈藏置於其背包內而保管之。嗣於97年10月22日22時40
    分許，乙○○攜帶上開改造槍枝、子彈，駕駛車號6T-6515
    號自小客車搭載友人王玟傑、丁○○，行經臺北縣新莊市○○路與泰林路口時，為警臨檢攔查而查獲，並扣得上開改造
    槍枝1 支（含彈匣1 個）及子彈5 顆。
二、案經臺北縣政府警察局新莊分局報請臺灣板橋地方法院檢察
    署檢察官偵查起訴。
    理  由
一、上揭犯罪事實，業據被告乙○○於警、偵訊及本院審理時坦
    承不諱，並有查獲現場及扣案物照片共6 張（見偵卷第41-
    43頁）附卷可稽，且扣案之改造槍枝1 支（含彈匣1 個，槍
    枝管制編號0000000000號），經送鑑定結果，為仿BERETTA
    廠M9型半自動手槍製造之槍枝換裝土造金屬槍管而成之改造
    槍枝，擊發功能正常，可供擊發適用子彈使用，具有殺傷力
    ；又扣案之子彈5 顆，經鑑定結果，認均係口徑9 公釐（mm
    ）之制式子彈，採樣其中2 顆試射，可擊發，認均具有殺傷
    力，此有內政部警政署刑事警察局97年11月4 日刑鑑字第09
    70166179號鑑驗書1 份（見偵卷第65-66 頁）在卷可考（上
    開鑑驗書屬被告以外之人於審判外之書面陳述，而公訴人、
    被告及辯護人就該書面陳述，於本院調查證據時知有刑事訴
    訟法第159 條第1 項不得為證據之情形，均未於言詞辯論終
    結前聲明異議，視為同意作為證據，本院審酌該書面陳述作
    成之情形正常，並無何不當之情形，且與待證事實相關，認
    適當作為證據，故上開鑑驗書依刑事訴訟法第159 條之5 規
    定，具有證據能力），則上開改造槍枝及制式子彈係分屬槍
    砲彈藥刀械管制條例第4 條第1 項第1 款、第2 款所稱之槍
    砲、彈藥無誤。從而，被告自白核與事實相符，本件事證明
    確，其犯行洵堪認定。又被告雖於本院審理時辯稱：本件槍
    彈係其主動取出交給警察，符合槍砲彈藥刀械管制條例第18
    條第1 項自首報繳槍砲之規定，應依該條項規定減輕或免除
    其刑云云；並以證人丁○○於警詢及本院審理時證述：當時
    是被告開車，伊坐在駕駛座後座，前面有警察臨檢，被告就
    駕車迴轉，但迴轉後還是遇到警察，警察把車子攔下來，被
    告就心虛，自己把整個包包拿給警察看，說他有帶槍，自行
    從包包內把槍彈拿出來交給警方，被告拿包包給警察看時還
    坐在車上，警察就叫車上的人全部下車蹲在旁邊，然後警察
    搜索車輛，在伊坐的位置腳踏墊上搜到1 顆子彈，因為當時
    腳踏墊上還有1 個抱枕，所以伊沒有看到那顆子彈，從車外
    也看不到那顆子彈云云（見偵卷第20-21 頁、本院98年10月
    12日審判筆錄）為證。惟查，證人即查獲本案之警員丙○○
    已於本院審理時到庭具結證稱：本案查獲時，伊和另一位同
    事在查獲地點執行酒駕勤務，是站在酒駕（攔檢）點前方迴
    轉後的位置，當時被告駕駛車輛在伊對向車道往前開駛向酒
    駕點，被告（尚未到達酒駕攔檢點即）迴轉，迴轉後剛好到
    伊面前，伊就將該車攔下來，請車上的人出示證件，並問被
    告為何要迴轉，當時車上有3 人，被告是駕駛人，另2 人1
    個坐在右前座，1 個坐在左後座，被告說他沒有駕照，怕被
    警方攔檢、開單，所以才迴轉，伊請被告出示證件，被告說
    沒帶，伊看完其他2 人的證件後，問該車要去哪裡，車上的
    人回答要去新莊市○○路某家KTV ，因為該家KTV 常有人喝
    酒鬧事，且車上的人講話支支吾吾，感覺不單純，伊在盤查
    並交還證件後，就拿手電筒照車子內部，當時該車左後車窗
    開著，坐在左後座的那個乘客兩腳放在左後座腳踏墊中間，
    膝蓋上放1 個抱枕，伊請該乘客把抱枕及腳移開，移開後伊
    在腳踏墊上看到1 個疑似子彈、金屬會反光的東西，就請車
    上3 個人手抱頭下車，然後問他們那個疑似子彈的東西是何
    物，有個人回答說是類似玩具的東西，伊就請另一位同事先
    警戒，自己打開車門把該顆疑似子彈的東西拿出來檢視，發
    現是1 顆改造子彈，就懷疑車上的人可能帶有疑似槍枝的東
    西，於是問該3 人有何人帶違禁品，要他們自己交出來，如
    果不交出來，被搜查到會更嚴重，被告就說他有帶1 支改造
    手槍，放在他駕駛座下方的背包裡，伊就過去把該背包拿出
    來，當著被告的面把裡面的東西倒出來，有1 把槍和4 顆子
    彈等語（見本院98年10月12日審判筆錄）；所述查獲情節與
    證人丁○○所述並不相符。本院審酌證人丙○○與被告間僅
    為查獲警員與被查獲人之關係，並無私怨可言，且本件被告
    自始即坦承寄藏槍彈之犯行，證人丙○○實無甘冒偽證罪責
    ，在有無自首（查獲經過）部分虛捏情節構陷被告，故意令
    其無法獲得自首減免其刑機會之動機及必要；而證人丁○○
    與被告係國中同學，至本案查獲時已認識約8 年，此據證人
    丁○○及被告於警、偵訊時分別證述、供述明確（見偵卷第
    21、62頁），2 人為交往多年之朋友，衡情證人丁○○即有
    基於情誼或迫於人情壓力，意圖袒護被告，使其得以減輕刑
    責之動機及可能。此外，再參以證人王玟傑曾於警詢時證稱
    ：當時被告開車行經臨檢點，伊和丁○○分別坐在副駕駛座
    及後座上，警方臨檢攔查並請被告出示證件，因被告未攜帶
    證件，警方就發現車子後座底下有子彈1 顆，並在被告的包
    包內查獲1 把改造手槍、彈匣1 個、子彈4 顆等語（見偵卷
    第24-25 頁），其所述查獲經過（警方先發現車內有子彈1
    顆，再從被告背包內查獲其餘槍彈）與證人丙○○所述大致
    相同等情，堪認證人丙○○所述查獲經過與事實相符，堪予
    採信，被告上開所辯及證人丁○○所為相同之證述，均與事
    實不符，並不足採。則由證人丙○○上開證詞觀之，被告係
    在警方查獲子彈1 顆，並懷疑被告及車上乘客持有槍彈等違
    禁品後，始向警方坦承其背包內有改造手槍1 支，被告自無
    對於未發覺之罪自首，並報繳所持有之全部槍砲、彈藥之情
    形，即不得依槍砲彈藥刀械管制條例第18條第1 項之規定減
    輕或免除其刑。
二、核被告所為，係犯槍砲彈藥刀械管制條例第8 條第4 項未經
    許可寄藏可發射子彈具有殺傷力之改造槍枝罪、第12條第4
    項未經許可寄藏子彈罪。被告持有上開槍枝、子彈為寄藏之
    當然結果，均不另論以持有罪。被告以一寄藏行為，同時寄
    藏上開改造槍枝及子彈，觸犯構成要件不同之罪，為想像競
    合犯，應從一重之未經許可寄藏可發射子彈具有殺傷力之改
    造槍枝罪論處。爰審酌被告任意寄藏前開改造槍枝及子彈，
    對社會治安有潛在之危險性，惟念其犯後坦承犯行，態度良
    好，且未曾持該槍彈犯罪，尚未造成重大之危害等一切情狀
    ，量處如主文所示之刑，併科罰金新臺幣6 萬元，並諭知罰
    金易服勞役之折算標準，以資懲儆。扣案之上開改造槍枝1
    支（含彈匣1 個，槍枝管制編號0000000000號）及未經試射
    之制式子彈3 顆，分別係槍砲彈藥刀械管制條例第4 條第1
    項第1 、2 款所列物品，均為未經許可不得持有之違禁物，
    不問屬於犯罪行為人與否，均應依刑法第38條第1 項第1 款
    規定宣告沒收。至送鑑定時試射之制式子彈2 顆，雖具殺傷
    力，但試射後已不存在，其所留彈頭、彈殼，並非違禁物，
    無庸併予宣告沒收，併此敘明。
據上論斷，應依刑事訴訟法第299 條第1 項前段，槍砲彈藥刀械
管制條例第8 條第4 項、第12條第4 項，刑法第11條前段、第55
條、第42條第3 項前段、第38條第1 項第1 款，判決如主文。
本案經檢察官王家春到庭執行職務。
中    華    民    國    98    年    10    月    26    日
                刑事第十八庭  審判長法  官  楊仲農
                                    法  官  傅明華
                                    法  官  楊筑婷
上列正本證明與原本無異。
如不服本判決，應於判決送達後10日內敘明上訴理由，向本院提
出上訴狀 (應附繕本)，上訴於臺灣高等法院。其未敘述上訴理
由者，應於上訴期間屆滿後20日內向本院補提理由書「切勿逕送
上級法院」。
                                    書記官  林怡君
中    華    民    國    98    年    10    月    26    日
附錄本案論罪科刑法條：
槍砲彈藥刀械管制條例第8條第4項
未經許可，持有、寄藏或意圖販賣而陳列第1 項所列槍枝者，處
3 年以上10年以下有期徒刑，併科新臺幣700 萬元以下罰金。
槍砲彈藥刀械管制條例第12條第4項
未經許可，持有、寄藏或意圖販賣而陳列子彈者，處5 年以下有
期徒刑，併科新臺幣3 百萬元以下罰金。


司法院資訊處製作；財團法人民間司法改革基金會備份。
